臺灣高等法院民事判決　　　　　　　　　 96年度上字第565號
上　訴　人　甲○○
訴訟代理人　劉永良律師
被 上訴 人　乙○○
上列當事人間請求所有權移轉登記等事件，上訴人對於中華民國
96年4月30日臺灣士林地方法院95年度訴字第629號第一審判決，
提起上訴，請求就假執行部分，先為辯論，本院於96年9月11日
言詞辯論終結，判決如下：
    主  文
上訴人關於假執行部分之上訴駁回。
原判決主文第二項所命之給付，如上訴人以新台幣壹拾捌萬貳仟
壹佰元為被上訴人供擔保後，准免為假執行。
    事實及理由
一、上訴人聲明求為：(一)原判決主文第6項關於假執行部分廢棄
    (二)廢棄部分被上訴人在第一審假執行之聲請駁回(三)如受不利
    之判決，願供擔保，請求免為假執行。被上訴人聲明求為：
    (一)駁回上訴(二)上訴人免為假執行之聲請駁回。
二、上訴人主張：因原判決未宣告上訴人得供擔保免為假執行，
    對上訴人權益有嚴重影響等語。為免遭無法回復之損害，爰
    依民事訴訟法第455條規定聲請就假執行部分先為辯論，求
    為廢棄原判決關於假執行之宣告，被上訴人在第一審假執行
    之聲請駁回；如受不利之判決，願供擔保請准免為假執行之
    判決。
三、被上訴人則以：台北市○○區○○段1小段620至627地號土
    地及台北市○○區○○路2段147號3樓建物（下稱系爭房地
    ），係由伊出資於民國（下同）91年11月8日，以訴外人即
    伊胞妹蔡素卿名義向法院所標得，輾轉借名登記於另一上訴
    人丙○○名下，且係由伊管領使用。詎上訴人丙○○於95年
    3月22日，與上訴人甲○○就系爭房地簽訂記載價金為新台
    幣（下同）528萬元之買賣契約，該契約係在無暇看屋之情
    況下，所為通謀虛偽意思表示，且系爭房地已經伊假扣押，
    亦已歸於給付不能。上訴人等拒將系爭房地所有權移轉及交
    付予伊，自有妨害伊之所有權及占有利益，依據民法第767
    條、第962條規定，伊有權請求上訴人甲○○自系爭房屋遷
    出並交還予伊，且上訴人甲○○亦應依民法第184條第1項前
    段及第179條規定，負侵權行為損害賠償及返還不當得利責
    任，又上訴人甲○○於上訴後始請求供擔保免為假執行，乃
    聲明之追加，伊不同意等語，資為抗辯。
四、按「關於財產權之訴訟，原告陳明在執行前可供擔保，而聲
    請宣告假執行者，雖無不為執行恐受難於抵償或難於計算之
    損害之釋明，法院仍應定相當之擔保額宣告供擔保後得為假
    執行」、「法院得依聲請或依職權，宣告被告預供擔保，或
    將請求標的物提存而免為假執行。」，民事訴訟法第390條
    第2項、第392條第2項分別定有明文。經查，本件被上訴人
    請求上訴人自系爭房屋遷出，將系爭房屋返還被上訴人，並
    給付被上訴人4萬6095元，及自96年1月1日起至返還前開房
    屋之日止，按系爭土地申報地價加計房屋課稅現值總額之年
    息百分之7計算所得之數額給付被上訴人，既經陳明願供擔
    保，聲請宣告假執行，原審酌定金額命供擔保後，為假執行
    之宣告，即無不合。上訴人就假執行部分之上訴，為無理由
    ，應予駁回。惟上訴人陳明願供擔保，請求免為假執行，於
    法並無不合，爰酌定如主文所示之擔保金額，准許上訴人預
    供擔保免為假執行。
據上論結，本件假執行之上訴為無理由，聲請宣告預供擔保免為
假執行，為有理由，爰依民事訴訟法第449條第1項、第463條、
第392條第2項，判決如主文。
中　　華　　民　　國　　96　　年　　9 　 月　　12　　日
　　　　　　　　　  民事第三庭
                        審判長法　官 林敬修
　　　　　　　　　　　        法　官 藍文祥
　　　　　　　　　　　        法　官 黃騰耀
正本係照原本作成。
不得上訴。
中　　華　　民　　國　　96　　年　　9 　 月　　13　　日
　　　　　　　　　　　　　　　書記官 秦仲芳
